【裁判字號】    90,訴,1559
【裁判日期】    900928
【裁判案由】    清償借款
【裁判全文】
臺灣臺南地方法院民事判決  九十年度訴字第一五五九號
    原      告  華南商業銀行股份有限公司
    法定代理人  丁○○
    訴訟代理人  戊○○
    被      告  乙○○
                丙○○
                甲○○
右當事人間請求給付借款事件，本院判決如左：
      主      文
被告應連帶給付原告新台幣伍佰萬元，及如附表一所示之利息及違約金。
訴訟費用由被告連帶負擔。
      事實及理由
一、按訴狀送達後，原告不得將原訴變更或追加他訴。但擴張或減縮應受判決事項之
    聲明者，不在此限：一被告同意者，民事訴訟法第二百五十五條第一項第三款定
    有明文。本件原告起訴時除請求判決被告應連帶給付如主文所示之欠款、利息及
    違約金外，並陳明願供擔保，聲請為假執行之判決，嗣於言詞辯論時，撤回供擔
    保請求假執行宣告之聲請，依首揭法條之說明，係屬減縮應受判決事項之聲明，
    應予准許。
二、原告主張：被告乙○○邀同其餘被告丙○○、甲○○為連帶保證人，於民國八十
    八年二月六日分別向原告借款新台幣︵下同︶三百六十萬元及一百四十萬元，借
    款金額及借款期間分別如附表一所示，並約定分別於每月七日及八日分期攤還本
    息，利息按原告基本放款利率加年率百分之一計算，並隨原告基本放款利率變動
    而調整，遲延履行時，喪失期限利益，視為全部到期，應償還全部本金，並按約
    定利率計付遲延利息，逾期清償在六個月以內者，按上開利率百分之十，在六個
    月以上者，按上開利率百分之二十計付違約金，詎被告乙○○僅分別攤還至八十
    九年十一月六日及同年十一月七日止之利息，本金均分文未償，即拒不再繳納，
    履經催告，均置之不理，又被告乙○○逾期還款時，原告之基本放款利率已調整
    為年息百分之七點八五，加碼計算後，右開借款之遲延利息為年息百分之八點八
    五。被告丙○○、甲○○為右開借款之連帶保證人，自應對前開債務負連帶清償
    責任。為此，爰依消費借貸及連帶保證之法律關係，請求被告連帶給付欠款、遲
    延利息及違約金等語。並聲明如主文所示。
三、被告方面：
    被告未於言詞辯論期日到場，亦未提出書狀作何聲明或陳述。
四、本件原告右開主張，業據其提出與所述相符之借據、授信約定書各二份、約定書
    三份、華南商業銀行基本放款利率變動表一份、華南商業銀行轉帳支出傳票四份
    為證，經核右開證據資料上所載之借款金額、利率、違約金、清償日期等事項調
    查證據之結果，均與原告所述相符，且被告未於言詞辯論期日到場爭執，亦未提
    出書狀以供本院參酌，依民事訴訟法第二百八十條第三項準用同條第一項之規定
    ，視同自認，自堪信原告之主張為真實。
五、按稱保證者，謂當事人約定，一方於他方之債務人不履行債務時，由其代負履行
    責任之契約；保證債務，除契約另有訂定外，包含主債務之利息、違約金、損害
    賠償及其他從屬於主債務之負擔，民法第七百三十九條、第七百四十條分別定有
    明文。又保證債務之所謂連帶，係指保證人與主債務人負同一債務，對於債權人
    各負全部給付之責任而言。本件被告丙○○、甲○○為被告乙○○之連帶保證人
    ，依法即應對其右揭債務負連帶保證責任。從而，原告依消費借貸契約及連帶保
    證契約之法律關係，請求被告連帶給付借款五百萬元，及如附表一所示之利息、
    違約金，為有理由，應予准許。
六、訴訟費用負擔之依據：民事訴訟法第八十五條第二項。
中      華      民      國      九十    年      九      月    二十八    日
                              臺灣臺南地方法院民事第二庭
~B法      官  莊玉熙
右為正本係照原本作成
如對本判決上訴，須於判決送達後廿日內向本院提出上訴狀
中      華      民      國      九十    年      十      月     三       日
~B法院書記官  許美惠


司法院資訊處製作；財團法人民間司法改革基金會備份。
